【裁判字號】    99,毒抗,283
【裁判日期】    990917
【裁判案由】    毒品危害防制條例
【裁判全文】
臺灣高等法院刑事裁定                 99年度毒抗字第283號
抗  告  人
即  被  告  甲○○
上列抗告人因違反毒品危害防制條例案件，不服臺灣新竹地方法
院99年度毒聲字第213號，中華民國99年8月20日裁定（聲請案號
：臺灣新竹地方法院檢察署99年度聲觀字第190 號），提起抗告
，本院裁定如下：
    主  文
抗告駁回。
    理  由
一、原裁定意旨略以：抗告人即被告甲○○基於施用第二級毒品
    安非他命之犯意，於民國99年4 月21日20時30分許自警局採
    集尿液回溯96小時內之某時許，在不詳處所，以不詳方法施
    用第二級毒品安非他命，嗣為警於同年月21日19時35分許，
    在新竹市○○路○段798 號為警查獲，抗告人固否認有施用
    毒品犯行，惟其經警查獲後所採集尿液經送請臺灣檢驗科技
    股份限公司以酵素免疫分析法及氣象層析質普儀法複驗檢驗
    結果，呈安非他命類陽性反應，有臺灣檢驗科技股份有限公
    司濫用藥物檢驗報告附卷可稽，抗告人施用第二級毒品安非
    他命之犯行堪以認定，依毒品危害防制條例第20 條第1項、
    第3項及觀察勒戒處分執行條例第3 條第1項規定，裁定抗告
    人應送勒戒處所觀察、勒戒等語。
二、抗告意旨略以：抗告人確實有施用Ｋ他命，然已罰款新台幣
    2 萬元，並已繳清，抗告人連安非他命都沒看過，如何施用
    ，被警察查獲時也說過沒有施用，卻不被採信。平常有吃助
    眠藥的習慣，且正服用治療尿道炎藥物，不知為何會被裁定
    出有安非他命成分，願隨時重新配合驗尿云云。
三、經查：
    (一)抗告人99年4 月22日為警採尿送驗（代碼編號：Ｂ-088號
      ），經臺灣檢驗科技股份有限公司以酵素免疫分析法（EI
      A ）及GC/MS氣相層析/質譜儀法鑑定結果，確認抗告人尿
      液中呈安非他命類陽性反應，有新竹市警察局毒品犯罪嫌
      疑人尿液採驗作業管制紀錄、臺灣檢驗科技股份有限公司
      99年4 月30日濫用藥物檢驗報告書各乙份在卷可稽（見原
      審卷第7頁至第8頁）。又以目前常用檢驗尿液中是否含有
      毒品反應之方法，有免疫學分析法和層析法兩類，尿液初
      步檢驗採免疫學分析法，由於該分析法對結構類似之成分
      ，亦可能產生反應，故初步檢驗呈陽性反應者，須採用另
      一種不同分析原理之檢驗方法進行確認，經行政院衛生署
      認可之檢驗機構係採用氣相層析質譜儀（GC/MS） 分析法
      。以氣相層析質譜儀分析法進行確認者，均不至產生偽陽
      性反應，有行政院衛生署管制藥品管理局92年6 月20日管
      檢字第0920004713號函可資參照。而抗告人為警查獲後所
      採集之尿液檢體，經送臺灣檢驗科技股份有限公司檢驗，
      已經該公司採取EIA 酵素免疫分析法為初步檢驗後，復採
      取GC/MS 氣相層析質譜儀法為確認檢驗，檢驗結果呈安非
      他命類之陽性反應，已如上述，依上揭濫用藥物檢驗報告
      所示，其所進行者已包括氣相層析質譜儀法之確認檢驗方
      式，出現偽陽性反應之機率極低。又抗告人為警所採尿液
      經檢驗結果，呈安非他命陽性反應，而施用安非他後，經
      人體代謝作用，總計約有施用劑量之90％在3至4日內由尿
      液排出，此有行政院衛生署管制藥品管理局93年7 月22日
      管檢字第0930006615號函可參，是抗告人於為警採尿前96
      小時內某時點，確有施用第二級毒品之事實，堪予認定。
    (二)抗告人雖辯稱檢驗結果乃係其服用助眠及治療尿道炎藥物
      云云，然安非他命屬中樞神經興奮劑，使用後會有情緒及
      活動力亢進、警覺性增加、疲勞感降低、愉悅、多話的行
      為特徵，有行政院衛生署管制藥品管理局92年8月1日函可
      憑，與抗告人所辯之助眠目的不同，且其迄今未能提出具
      體藥品名稱或其成分、來源以供本院審認，顯係臨訟卸責
      之詞，不足採信。至於抗告意旨雖另聲請重新驗尿云云，
      惟本案抗告人施用第二級毒品安非他命之犯行，既有前開
      濫用藥物檢驗報告在卷為憑，其於上揭時地施用第二級毒
      品之事實，即屬明確，與其迄今是否仍有施用情形無涉。
      從而本件重為採尿檢驗之結果如何，均無礙於前開認定，
      而無調查必要，附此敘明。
四、綜上所述，原審依毒品危害條例第20條第1 項、觀察勒戒處
    分執行條例第3條第1項，裁定抗告人施用第二級毒品，應送
    勒戒處所觀察、勒戒，認事用法均無不合。本件抗告人抗告
    意旨為無理由，應予駁回。
據上論斷，應依刑事訴訟法第412條，裁定如主文。
中    華    民    國    99    年    9    月    17   日
                  刑事第二十三庭審判長法  官  童有德
                                      法  官  徐蘭萍
                                      法  官  劉方慈
以上正本證明與原本無異。
不得再抗告。
                                      書記官  李家敏
中    華    民    國    99    年    9    月    17   日

司法院資訊處製作；財團法人民間司法改革基金會備份。
